【裁判字號】    98,易,1972
【裁判日期】    980821
【裁判案由】    詐欺
【裁判全文】
臺灣臺北地方法院刑事判決              98年度易字第1972號
公  訴  人  臺灣臺北地方法院檢察署檢察官
被      告  乙○○
上列被告因詐欺案件，經檢察官提起公訴（98年度偵字第 13304
號），被告於準備程序進行中就被訴事實為有罪之陳述，經合議
庭裁定改行簡式審判程序，本院判決如下：
    主  文
乙○○幫助共同意圖為自己不法之所有，以詐術使人將本人之物
交付，累犯，處拘役肆拾日，如易科罰金，以新臺幣壹仟元折算
壹日。
    事  實
一、乙○○前於民國九十四年間因詐欺案件，經本院以九十四年
    度易字第九四五號判處有期徒刑六月確定；復於九十四年間
    因竊盜案件，經本院以九十四年度易字第八五七號判處有期
    徒刑一年確定；前開二罪，嗣經本院以九十五年度聲字第六
    ０二號裁定應執行有期徒刑一年四月確定，於九十五年十二
    月十五日執行完畢。又於九十六年間因毒品案件，經本院以
    九十六年度易字第二０五八號判處有期徒刑五月確定，甫於
    九十七年二月二十九日易科罰金執行完畢。猶不知悔改，明
    知申辦金融帳戶使用乃輕而易舉之事，故無正當理由徵求他
    人提供金融帳戶者，極易利用該等帳戶為與財產有關之犯罪
    工具，而可預見金融帳戶提供他人使用將幫助他人實施詐欺
    犯罪，惟仍基於縱有人以其金融帳戶實施詐欺犯罪亦不違背
    其本意之幫助犯意，於九十八年三月十九日下午三時許在臺
    北車站，將其前向胞弟劉昭明借得之華南商業銀行敦和分行
    帳戶（帳號：000000000000號）存摺、金融卡
    及密碼，提供真實姓名年籍不詳之成年人，藉以幫助該人為
    詐欺取財犯行。嗣該人即與某真實姓名年籍不詳之成年女子
    共同基於意圖為自己不法所有之犯意聯絡，先由該人於同年
    月二十二日下午三時二十四分許，佯以東森購物中心人員之
    身分，撥打電話向甲○○謊稱甲○○前向該中心購物之分期
    付款，因公司作業疏失而無效云云，再由該不詳女子撥打電
    話要求甲○○持金融卡至郵局更正云云，甲○○不疑有詐而
    陷於錯誤，旋於翌日下午五時五十七分許，在臺東市○○街
    三號之馬蘭郵局，依指示操作自動櫃員機，而自其帳戶匯款
    新臺幣二萬九千九百八十九元至上開劉昭明之帳戶後，始知
    受騙而報警處理，惟該筆款項仍遭該等不詳人士提領一空。
二、案經甲○○訴由臺北市政府警察局大安分局報請臺灣臺北地
    方法院檢察署檢察官偵查起訴。
    理  由
一、前揭事實，業據被告乙○○於本院審理時坦承不諱，並經告
    訴人甲○○於警訊時指訴明確，且有自動櫃員機交易明細、
    華南商業銀行敦和分行開戶資料及交易明細附卷可稽。本件
    事證明確，被告犯行洵堪認定，應予依法論科。
二、查被告基於幫助之犯意，將其向胞弟借得之上開帳戶存摺、
    金融卡及密碼提供不詳人士，藉以幫助該等不詳人士以詐術
    使告訴人陷於錯誤，而匯款至被告所提供之前開帳戶，核被
    告所為，係犯刑法第三百三十九條第一項、第三十條第一項
    之詐欺取財罪之幫助犯。被告幫助該等不詳人士為詐欺犯行
    ，該等不詳人士間有犯意聯絡及行為分擔，應論以共同正犯
    。又被告前於九十四年間因詐欺案件，經本院以九十四年度
    易字第九四五號判處有期徒刑六月確定；復於九十四年間因
    竊盜案件，經本院以九十四年度易字第八五七號判處有期徒
    刑一年確定；前開二罪，嗣經本院以九十五年度聲字第六０
    二號裁定應執行有期徒刑一年四月確定，於九十五年十二月
    十五日執行完畢。又於九十六年間因毒品案件，經本院以九
    十六年度易字第二０五八號判處有期徒刑五月確定，於九十
    七年二月二十九日易科罰金執行完畢，此有卷附臺灣高等法
    院被告前案紀錄表可按，其於五年以內故意再犯有期徒刑以
    上之罪，為累犯，依刑法第四十七條第一項規定，加重其刑
    。又其係幫助他人犯前開罪名，依同法第三十條第二項之規
    定，按正犯之刑減輕之，並先加後減之。爰審酌被告有上述
    前科，素行非佳，身為智慮健全之成年人，竟任意將胞弟之
    帳戶提供不明人士使用，危害社會治安及金融交易安全，徒
    增告訴人尋求救濟之困難，固使犯罪追查趨於複雜，然告訴
    人所受損害尚非至鉅，暨被告犯後坦承犯行，知所悔悟，態
    度良好等一切情狀，量處如主文所示之刑，並諭知易科罰金
    之折算標準。
據上論斷，應依刑事訴訟法第二百七十三條之一第一項、第二百
九十九條第一項前段，刑法第三百三十九條第一項、第三十條第
一項前段、第二項、第二十八條、第四十七條第一項、第四十一
條第一項前段，刑法施行法第一條之一第一項、第二項前段，判
決如主文。
本案經檢察官柯木聯到庭執行職務
中    華    民    國    98    年    8     月    21    日
                  刑事第八庭法  官  陳芃宇
以上正本證明與原本無異。
如不服本判決應於收受送達後10日內向本院提出上訴書狀，並應
敘述具體理由；其未敘述上訴理由者，應於上訴期間屆滿後20日
內向本院補提理由書（均須按他造當事人之人數附繕本）「切勿
逕送上級法院」。告訴人或被害人如對於本判決不服者，應具備
理由請求檢察官上訴，其上訴期間之計算係以檢察官收受判決正
本之日期為準。
                            書記官  徐鶯尹
中    華    民    國    98    年    8     月    27    日
附錄本案論罪科刑法條：
中華民國刑法第三百三十九條第一項
意圖為自己或第三人不法之所有，以詐術使人將本人或第三人之
物交付者，處五年以下有期徒刑、拘役或科或併科一千元以下罰
金。


司法院資訊處製作；財團法人民間司法改革基金會備份。
